臺灣新北地方法院刑事判決　　　　　　 110年度原訴字第35號
公　訴　人　臺灣新北地方檢察署檢察官
被　　　告　王韻雯



指定辯護人　本院公設辯護人湯明純
被　　　告　范柏紳




指定辯護人　本院公設辯護人姚孟岑
上列被告因違反毒品危害防制條例案件，經檢察官提起公訴（11
0 年度偵字第5793號），本院判決如下：
    主  文
王韻雯共同犯販賣第二級毒品未遂罪，處有期徒刑貳年陸月。
范柏紳共同犯販賣第二級毒品未遂罪，處有期徒刑伍年陸月。
扣案之第二級毒品甲基安非他命壹包（驗餘淨重拾柒點伍參玖陸
公克）沒收銷燬之；扣案之ＯＰＰＯ廠牌行動電話壹支（含門號
0000000000號ＳＩＭ卡壹張）沒收。
    事  實
一、王韻雯、范柏紳均明知甲基安非他命屬毒品危害防制條例第
    2 條第2 項第2 款所規範之第二級毒品，不得持有、販賣，
    竟共同意圖營利，基於販賣第二級毒品甲基安非他命之犯意
    聯絡，由王韻雯於民國110 年1 月3 日19時11分許，持其所
    有之OPPO廠牌行動電話（含門號0000000000號SIM 卡1 張）
    連結上網際網路，使用交友軟體「SAYHI 」內之「執手相扣
    、深情相依」群組，以暱稱「嵐嵐」發布「有需要可以找我
    ，執銷員」」（其中所載「執」即指甲基安非他命）暗示販
    賣毒品之訊息，藉此牟利。適桃園市政府警察局平鎮分局平
    鎮派出所員警於110 年1 月3 日19時33分許執行網路巡邏時
    發覺上開訊息，即佯裝購毒者，以暱稱「Allen 」傳訊予王
    韻雯聯繫，並佯稱欲購買第二級毒品甲基安非他命，後復以
    通訊軟體WeChat（下稱微信）佯與暱稱「樂兒p^Ⅰ^q」之王
    韻雯聯繫約定購買毒品並談妥交易細節後，王韻雯、范柏紳
    於約定之110 年1 月4 日凌晨0 時許，駕駛車牌號碼000-00
    00號自用小客車，在新北市林口區粉寮路與工八路口之自助
    洗車場內與佯裝為購毒者之員警見面，待員警進入上開車輛
    副駕駛座，王韻雯向佯裝購毒者之員警收取新臺幣（下同）
    23,000元後，由范柏紳將預藏在洗車場投幣設備內之甲基安
    非他命1 包取出，進入上開車輛後座並交付與員警，佯裝購
    毒者之員警即表明身分當場查獲而未交易成功，並扣得第二
    級毒品甲基安非他命1 包（驗前淨重17.5416 公克，驗餘淨
    重17.5396 公克）以及OPPO廠牌行動電話（含門號00000000
    00號SIM 卡1 張）1 支，因而查悉上情。
二、案經桃園市政府警察局平鎮分局報告臺灣新北地方檢察署檢
    察官偵查起訴。
    理  由
壹、程序部分
一、按學理上所稱之「陷害教唆」，屬於「誘捕偵查」型態之一
    ，而「誘捕偵查」，依美、日實務運作，區分為二種偵查類
    型，一為「創造犯意型之誘捕偵查」，一為「提供機會型之
    誘捕偵查」。前者，係指行為人原無犯罪之意思，純因具有
    司法警察權者之設計誘陷，以唆使其萌生犯意，待其形式上
    符合著手於犯罪行為之實行時，再予逮捕者而言，實務上稱
    之為「陷害教唆」；後者，係指行為人原已犯罪或具有犯罪
    之意思，具有司法警察權之偵查人員於獲悉後為取得證據，
    僅係提供機會，以設計引誘之方式，佯與之為對合行為，使
    其暴露犯罪事證，待其著手於犯罪行為之實行時，予以逮捕
    、偵辦者而言，實務上稱此為「釣魚偵查」。關於「創造犯
    意型之誘捕偵查」所得證據資料，係司法警察以引誘或教唆
    犯罪之不正當手段，使原無犯罪故意之人因而萌生犯意而實
    行犯罪行為，進而蒐集其犯罪之證據而予以逮捕偵辦。縱其
    目的在於查緝犯罪，但其手段顯然違反憲法對於基本人權之
    保障，且已逾越偵查犯罪之必要程度，對於公共利益之維護
    並無意義，其因此等違反法定程序所取得之證據資料，應不
    具證據能力；而關於「提供機會型之誘捕偵查」型態之「釣
    魚偵查」，因屬偵查犯罪技巧之範疇，並未違反憲法對於基
    本人權之保障，且於公共利益之維護有其必要性，故依「釣
    魚」方式所蒐集之證據資料，非無證據能力（最高法院97年
    度台上字第5667號判決參照、109 年度台上字第5726號、10
    9 年度台上字第5611號判決均同此見解）。查本件關於被告
    王韻雯、范柏紳於110 年1 月4 日共同販賣第二級毒品之行
    為警方查獲之過程，係佯裝購毒者之員警，與原已有犯罪故
    意之被告王韻雯達成交易第二級毒品甲基安非他命之合意（
    詳後述），當晚雙方見面由被告范柏紳進行交貨及被告王韻
    雯為付款之行為，揆諸上揭說明，自屬「提供機會型之誘捕
    偵查」，為合法之偵查犯罪技巧，本件警方所蒐集之證據，
    自非無證據能力。
二、按被告以外之人於審判外之言詞或書面陳述，除法律有規定
    者外，不得作為證據；又被告以外之人於審判外之陳述，雖
    不符合同法第159 條之1 至第159 條之4 之規定，但經當事
    人於審判程序同意作為證據，法院審酌該言詞陳述或書面陳
    述作成時之情況，認為適當者，亦得為證據；又當事人、代
    理人或辯護人於法院調查證據時，知有第159 條第1 項不得
    為證據之情形，而未於言詞辯論終結前聲明異議者，視為有
    前項之同意，刑事訴訟法第159 條第1 項及第159 條之5 分
    別定有明文。此係基於證據資料愈豐富，愈有助於真實發現
    之理念，酌採當事人進行主義之證據處分權原則，並強化言
    詞辯論主義，透過當事人等到庭所為之法庭活動，在使訴訟
    程序順暢進行之要求下，承認傳聞證據於一定條件內，得具
    證據適格。其中第2 項之「擬制同意」，因與同條第1 項之
    明示同意有別，實務上常見當事人等係以「無異議」或「沒
    有意見」表示之，斯時倘該證據資料之性質，已經辯護人閱
    卷而知悉，或自起訴書、第一審判決書之記載而了解，或偵
    查、審判中經檢察官、審判長、受命法官、受託法官告知，
    或被告逕為認罪答辯或有類似之作為、情況，即可認該相關
    人員於調查證據時，知情而合於擬制同意之要件（最高法院
    105 年度台上字第2801號、99年度台上字第4817號判決參照
    ）。本判決下列認定事實所引用之卷證所有供述證據，均經
    依法踐行調查證據程序，檢察官、被告王韻雯、范柏紳及其
    等辯護人均未主張排除其證據能力（見本院110 年度原訴字
    第35號卷，下稱本院卷，第161 頁、第167 頁、第268 至27
    3 頁），且迄於本院言詞辯論終結前均未表示異議，本院審
    酌前開證據資料製作時之情況，尚無違法不當及證明力明顯
    過低之瑕疵，其書證部分亦無刑事訴訟法第159 條之4 之顯
    有不可信之情況與不得作為證據之情形，且均與本案具關連
    性，認以之作為證據應屬適當，故揆諸上開規定，認上揭證
    據資料均有證據能力。
三、至其餘憑以認定被告犯罪事實之本判決下列所引各項非供述
    證據，查無違反法定程序取得之情，依同法第158 條之4 規
    定反面解釋，亦均有證據能力。
貳、實體部分
一、認定事實所憑之證據及理由
  ㈠前揭犯罪事實，業據被告王韻雯於偵查、本院準備程序及審
    理時均坦承不諱（見臺灣新北地方檢察署110 年度偵字第57
    93號卷，下稱偵卷，第175 頁；本院卷第161 頁、第273 頁
    ），並有員警陳俊錋所製作之職務報告、桃園市政府警察局
    偵辦毒品危害防制條例案SAYHI 譯文表（被告王韻雯與佯裝
    毒品買家之員警）、現場查獲照片共4 幀、通訊軟體SAYHI
    、微信之對話內容翻拍照片共36幀等附卷可稽（見偵卷第25
    至26頁、第97至150 頁），復有第二級毒品甲基安非他命1
    包等扣案可憑，有桃園市政府警察局平鎮分局平鎮派出所搜
    索扣押筆錄、扣押物品目錄表在卷可參（見偵卷第75至79頁
    ），又扣案之第二級毒品甲基安非他命1 包（驗餘淨重17.5
    396 公克），經送臺北榮民總醫院鑑定結果，確檢出第二級
    毒品甲基安非他命成分乙情，有臺北榮民總醫院110 年2 月
    17日北榮毒鑑字第C0000000號毒品成分鑑定書在卷可參（見
    偵卷第247 頁）。是前揭證據均足以作為被告王韻雯自白之
    補強，足認被告上開任意性自白與事實相符，堪信屬實。
  ㈡訊據被告范柏紳固坦承有於前揭時間、地點，陪同被告王韻
    雯與佯裝毒品買家之員警交易毒品，並將放置在洗車投幣箱
    內之第二級毒品甲基安非他命1 包取出交付與佯裝毒品買家
    之員警乙節，然矢口否認有何共同販賣第二級毒品犯行，辯
    稱：伊只是陪王韻雯去交易，伊不知道王韻雯在販毒，不承
    認有販賣毒品行為云云（見本院卷第273 至274 頁）。然查
    ，證人即被告王韻雯於偵查及本院審理時均證稱：交易前伊
    在洗車場洗車，伊請范柏紳將毒品放在投幣機上面的盒子裡
    面，伊確認佯裝購毒者之員警身分並且收取交易毒品款項後
    ，伊請范柏紳將毒品拿出來交給員警，伊當時有告知范柏紳
    說那是安非他命，范柏紳知道交付的東西係安非他命，仍然
    將毒品交付給佯裝購毒者之員警等語（見偵卷第175 至176
    頁，本院卷第248 至256 頁），核與佯裝購毒者之員警陳俊
    錋於本院審理時證稱：伊於本件交易毒品時，係坐入車輛之
    副駕駛座內，與王韻雯確認過身分並將23,000元交付與王韻
    雯後，范柏紳即從後座將一包毒品遞過來給伊，伊於取得毒
    品時，曾有開玩笑地說「毒品是假的喔？」，范柏紳立即驚
    訝反問「你說什麼？」等語相符（見本院卷第257 至267 頁
    ），並與被告范柏紳於偵查時供稱：王韻雯請伊拿的時候伊
    才問王韻雯那是什麼東西，當時伊才知道是毒品，伊想說那
    是王韻雯的東西，伊就是幫王韻雯拿東西給他（即證人陳俊
    錋）等語（見偵卷第167 頁）相符，並有通聯暨現場對話錄
    音譯文在卷（見偵卷第105 至106 頁），內容節錄如下：
    甲：佯裝員警-陳俊錋
    乙：涉嫌人-范柏紳
    丙：涉嫌人-王韻雯
    前略--
    04分39秒：丙：你有帶工具吧
    04分40秒：甲：有
    04分53秒：丙：試的在這裡
    05分12秒：甲：你們純不純阿
    04分53秒：丙：純
    中略--
    06分06秒：丙：23(指23000元）
    06分11秒：甲：東西我先看好不好，我看夠不夠
    06分22秒：丙：23，東西
    06分39秒：甲：你是假的
    06分40秒：乙：你說什麼東西啊
    中略--
    07分30秒：甲：還是要什麼，我看一下，google一下
    07分46秒：乙：你要帶這麼多到處跑就對了
    07分48秒：甲：藏好就好了，是不是
    08分00秒：甲：看一下附近有什麼吃的
    細譯上開交易現場之對話內容，並對照證人王韻雯、陳俊錋
    之前開證述以及被告范柏紳之供述內容，證人陳俊錋進入被
    告王韻雯所駕駛之車牌號碼000-0000號自用小客車內，先向
    被告王韻雯試探性詢問「你們純不純阿？」意即詢問交易毒
    品之純度，得到肯定答案後隨即佯裝交付購買毒品之款項，
    後再稱「你是假的」，意即以半開玩笑的稱毒品係假的，斯
    時被告范柏紳回以「你說什麼東西啊」，則被告范柏紳於證
    人陳俊錋進入前開車輛副駕駛座，並以交易毒品術語詢問「
    純不純」時，其即對於被告王韻雯所販賣之物為毒品之事實
    應有所知悉，且被告范柏紳於交付毒品與證人陳俊錋之前，
    即詢問被告王韻雯物品之內容為何，其於偵查中自承知悉為
    毒品後，認為該毒品既然係被告王韻雯所有，其代為交付也
    無妨，仍繼續交付毒品之行為，被告范柏紳此舉已遂行販賣
    毒品之構成要件（販賣毒品罪為例，舉凡看貨、議價、洽定
    交易時地、送貨、收款等作為，皆屬販賣行為之部分舉動，
    為該犯罪構成要件以內之行為，最高法院110 年度台上字第
    1984號判決參照）。再被告范柏紳對於證人陳俊錋半開玩笑
    之詢問「假的」，隨即反問以「你說什麼東西啊」，均顯示
    被告范柏紳對於所交付之物應屬甲基安非他命之情形，應知
    之甚詳，否則應不會有如此迅速之反應。是被告范柏紳確實
    有於110 年1 月4 日凌晨0 時許，在新北市林口區粉寮路與
    工八路口之自助洗車場內與被告王韻雯共同販賣第二級毒品
    與佯裝購毒者之員警，後隨即遭佯裝購毒者之員警逮捕無訛
    。
  ㈢至被告范柏紳雖以前詞置辯，且其辯護人亦為被告辯護稱：
    依證人王韻雯所述，被告范柏紳一開始確實不知道被告王韻
    雯是要進行毒品交易，當天被告王韻雯交付范柏紳時，確實
    是以紙盒包裝，縱依今日被告王韻雯證述稱將夾鍊袋交給范
    柏紳裝入紙盒內，但當時晚上且車內光線昏暗，被告范柏紳
    只是依照指示將夾鍊袋裝入紙盒內，而不知悉夾鍊袋內是毒
    品，再依指示將東西放在車外的投幣機上。再者，依證人陳
    俊錋之證述，其當時注意力都在被告王韻雯身上，並不確定
    被告范柏紳是否從頭到尾都在車內，因此在車內交談時，依
    照被告范柏紳所述，他當時確實在車外，並不知悉被告王韻
    雯、陳俊錋討論之內容，被告范柏紳在交付前確實不知道所
    交付的物品為毒品，係在逮捕後才知道交付者為毒品，故確
    實並無共同販賣的主觀意思等語（見本院卷第277 頁）。惟
    查，被告范柏紳於偵查時供稱：王韻雯請伊拿的時候伊才問
    王韻雯那是什麼東西，當時伊才知道是毒品，伊想說那是王
    韻雯的東西，伊就是幫王韻雯拿東西給他（即證人陳俊錋）
    等語，核與證人即同案被告王韻雯、證人陳俊錋證述之內容
    一致如前，可知被告范柏紳於交付毒品之際，即知該物為第
    二級毒品甲基安非他命等情，至為明確。況被告范柏紳於警
    詢時亦自承於本案案發前1 日（即110 年1 月3 日）18時許
    ，有以吸食器（水車）施用第二級毒品甲基安非他命之事實
    （見偵卷第64頁），其既有施用甲基安非他命之習慣，而當
    被告王韻雯將本件遭扣案之第二級毒品甲基安非他命以透明
    夾鏈袋包裝交付與被告范柏紳時，其當可輕易辨別被告王韻
    雯所交付者為甲基安非他命。退步言之，即便被告范柏紳自
    王韻雯處取得本件遭扣案之毒品時，因光線問題無法看清楚
    該物品為何物，其於證人陳俊錋上車後，將毒品取出交付時
    ，既有詢問該物品為何，自對於其所交付者確實為第二級毒
    品甲基安非他命等情應知之甚詳，是辯護人此部分所辯，並
    無理由。
  ㈣按販賣毒品之所謂販賣行為，係行為人基於營利之目的，而
    販入或賣出毒品而言。販賣毒品者，其主觀上須有營利之意
    圖，且客觀上有販賣之行為即足構成，至於實際上是否已經
    獲利則非所問。即於有償讓與他人之初，係基於營利之意思
    ，並著手實施，而因故無法高於購入之原價出售，最後不得
    不以原價或低於原價讓與他人時，仍屬販賣行為。必始終無
    營利之意思，縱以原價或低於原價有償讓與他人，方難謂為
    販賣行為，而僅以轉讓罪論處（最高法院109年度台上字第
    3049號、109 年度台上字第557 號判決參照）。次按販賣毒
    品係違法行為，亦無公定價格，可任意分裝增減份量及純度
    ，且每次買賣之價格、數量，亦隨時依雙方之關係深淺、資
    力、需求量、對行情之認知、來源是否充裕、查緝是否嚴緊
    、購買者被查獲時供出來源之可能風險評估等因素，而異其
    標準，故常機動調整，非可一概而論。從而，販賣之利得，
    除非經行為人詳細供出其販賣毒品之進價及售價，且數量俱
    臻明確外，實難察得其具體得利之實情；然販賣者從價差或
    量差中牟利，方式雖異，惟其販賣之目的在於意圖營利則屬
    同一。是舉凡有償交易，除足以反證其確係另基於某種非圖
    利本意之關係外，尚難祇因無法查悉其精確之販入價格，作
    為是否高價賣出之比較，即謂其無營利之意思而阻卻販賣犯
    行之追訴。再者，毒品之價格不低，取得不易，苟無利可圖
    ，應無甘冒被查緝法辦之風險，平白無端轉讓他人，而有從
    中賺取價差或量差以牟利之意圖（最高法院107 年度台上字
    第1884號、106 年度台上字第1229號判決均同此見解）。查
    被告王韻雯、范柏紳共同販賣第二級毒品甲基安非他命與佯
    裝購毒者之員警之過程中，既欲向佯裝購毒者之員警收取金
    錢並交付毒品，此如前述。是被告王韻雯、范柏紳如事實欄
    一所示之行為外觀上顯均具備販賣毒品犯行之構成要件，對
    被告王韻雯、范柏紳而言應極具風險性，而被告王韻雯與佯
    為購毒者之員警間復無深刻交情或其他密切關係，僅係偶於
    網路上交談而進欲行交易，足認被告王韻雯有從中賺取買賣
    價差牟利之意圖及事實，應屬合理認定，依上開判決意旨，
    概可認定被告王韻雯應係出於營利之意圖而為之，即屬販賣
    行為。
  ㈣據此，本案事證明確，被告王韻雯、范柏紳共同販賣第二級
    毒品甲基安非他命未遂之犯行，均已臻明確，應依法論科。
二、論罪科刑
  ㈠按甲基安非他命係毒品危害防制條例第2 條第2 項第2 款規
    定之第二級毒品，依法不得販賣、持有；又「誘捕偵查」因
    犯罪行為人主觀上原即有犯罪之意思，倘客觀上又已著手於
    犯罪行為之實行時，自得成立未遂犯，與「陷害教唆」情形
    迥然有別（最高法院109 年度台上字第4220號判決參照）。
    本件被告王韻雯已著手實施販賣第二級毒品甲基安非他命之
    構成要件行為，然因警員係偽裝買家以執行查緝，並無實際
    購買甲基安非他命之真意，且被告王韻雯、范柏紳於交付毒
    品及收取價金時即為警查獲，而未完成本件毒品交易，均詳
    前述，惟被告王韻雯、范柏紳主觀上既原即有販賣甲基安非
    他命之意思，客觀上又已著手於犯罪行為之實行，自仍成立
    販賣甲基安非他命之未遂犯。
  ㈡核被告王韻雯、范柏紳所為，均係犯毒品危害防制條例第4
    條第6 項、第2 項之販賣第二級毒品未遂罪。被告2 人販賣
    第二級毒品前，持有第二級毒品之低度行為，為渠等販賣第
    二級毒品甲基安非他命之高度行為所吸收，不另論罪。
  ㈢復被告王韻雯、范柏紳如事實欄一所示之販賣第二級毒品未
    遂罪，均有犯意聯絡及行為分擔，為共同正犯。
  ㈣被告王韻雯、范柏紳如事實欄一所示，已著手於販賣第二級
    毒品犯罪行為之實行而不遂，為未遂犯，應依刑法第25條第
    2 項規定減輕其刑。
  ㈤按犯毒品危害防制條例第4 條至第8 條之罪，於偵查及歷次
    審判中均自白者，減輕其刑。毒品危害防制條例第17條第2
    項定有明文。查本件被告王韻雯就其如事實欄一所示販賣第
    二級毒品未遂之犯行，於偵查及本院審理時均自白犯罪，業
    如前述，應依上開之規定減輕其刑，並依法遞減輕之。
  ㈥爰審酌被告王韻雯、范柏紳明知甲基安非他命對個人健康及
    社會秩序戕害甚鉅，法律明文禁止販賣，竟無視國家法令公
    然於不特定人得以瀏覽之通訊軟體內販賣第二級毒品甲基安
    非他命，戕害國民身心健康，並破壞社會治安，所為誠屬不
    該，所幸本案經員警於執行網路巡邏時所發覺，而未生販賣
    毒品與他人之結果，另考量被告王韻雯犯罪始終坦承販賣第
    二級毒品犯行，態度尚可；被告范柏紳始終否認販賣第二級
    毒品之犯後態度，兼衡酌其等被告之智識程度，家庭生活與
    經濟狀況，暨其犯罪動機、目的、手段、持有以及販賣毒品
    之數量非多，以及被告王韻雯、范柏紳於本件販賣毒品之參
    與程度等一切情狀，爰分別量處如主文所示之刑，以示懲儆
    。
三、沒收
  ㈠違禁物
    扣案之第二級毒品甲基安非他命1 包（驗餘淨重為17.5396
    公克）經送請臺北榮民總醫院以氣相層析質譜（GC/MS ）法
    鑑驗，檢驗出含有第二級毒品甲基安非他命成分等情，業據
    本院認定如前，足認上開扣案物品確均為毒品害防制條例第
    2 條第2 項第2 款所列之第二級毒品，自均應依毒品危害防
    制條例第18條第1 項前段規定，宣告沒收銷燬之。又包裝上
    開毒品之外包裝袋1 只，以目前採行之鑑驗方式，包裝袋內
    仍會殘留微量毒品，可認與毒品無法析離，均應一併諭知沒
    收銷燬之。至經取樣鑑驗部分，既已用罄而滅失，自無庸宣
    告沒收銷燬。
  ㈡供犯罪所用之物
    扣案之OPPO廠牌行動電話1 支（含門號0000000000號SIM 卡
    1 張），係被告王韻雯用以與佯裝毒品買家之員警所為之對
    話內容，業據被告王韻雯於本院準備程序時陳述在卷（見本
    院卷第160 頁），有對話記錄截圖如前，是該扣案之行動電
    話即為被告王韻雯用以販賣毒品所用之聯絡工具，是前開扣
    案物應依毒品危害防制條例第19條第1 項之規定宣告沒收。
  ㈢至扣案之蘋果廠牌IPHONE 6（IMEI :000000000000000 ）行
    動電話、蘋果廠牌IPHONE 6S Plus行動電話、SAMSUNGGalax
    y J4+ （IMEI :000000000000000 、000000000000000 ）行
    動電話、SAMSUNG 藍色A8S 行動電話、ASUS廠牌（IMEI :00
    0000000000000 、000000000000000 ）行動電話各1 支係供
    被告王韻雯、范柏紳平常使用，未用於本案犯行，與本案犯
    罪無關，業據被告王韻雯於本院準備程序中陳明在卷（見本
    院卷第160 頁），且無積極事證足認該物係本案犯罪所用或
    所得，難認與本案犯罪有何直接之關聯，爰不予宣告沒收，
    併予敘明。
據上論斷，應依刑事訴訟法第299 條第1 項前段，判決如主文（
本案採判決精簡原則，僅引述程序法條）。
本案經檢察官林郁璇提起公訴，檢察官陳盈錦到庭執行職務。
中    華    民    國   110    年    11    月    15    日
                  刑事第五庭    審判長法  官   胡堅勤
                                      法  官   王筱維
                                      法  官   賴昱志
以上正本證明與原本無異。
如不服本判決應於收受送達後20日內向本院提出上訴書狀，並應
敘述具體理由；如未敘述上訴理由者，應於上訴期間屆滿後20日
內向本院補提理由書（均須按他造當事人之人數附繕本）「切勿
逕送上級法院」。
                                      書記官    傅淑芳
中    華    民    國   110    年    11    月    15    日
附錄本案所犯法條全文
毒品危害防制條例第4條
製造、運輸、販賣第一級毒品者，處死刑或無期徒刑；處無期徒
刑者，得併科新臺幣 3 千萬元以下罰金。
製造、運輸、販賣第二級毒品者，處無期徒刑或 10 年以上有期
徒刑，得併科新臺幣 1 千 5 百萬元以下罰金。
製造、運輸、販賣第三級毒品者，處 7 年以上有期徒刑，得併
科新臺幣 1 千萬元以下罰金。
製造、運輸、販賣第四級毒品者，處 5 年以上 12 年以下有期
徒刑，得併科新臺幣 5 百萬元以下罰金。
製造、運輸、販賣專供製造或施用毒品之器具者，處 1 年以上
7 年以下有期徒刑，得併科新臺幣 1 百 50 萬元以下罰金。
前五項之未遂犯罰之。